# BVI公司除名后是否可以不纳入合并范围？

提问人：fangdaojun 时间：2016-11-09 18:27:03
各位网友：英属维尔京群岛（BVI）注册的公司可以除名，在除名后的 10 年内可以复名，超过 10 年后如不得复名恢复营业。请问除名后的BVI公司可以不纳入合并范围吗？

回答人：chenyiwei
不清楚“除名”的具体含义，但是控制权的判断应当基于实质重于形式原则。如果除名仅仅是法律上对某些行为的限制，类似于国内的“吊销营业执照”之类，则一般理解不会因此改变母公司对被除名公司的控制权，此时仍需纳入合并报表范围。